【裁判字號】    98,交聲,1582
【裁判日期】    981013
【裁判案由】    違反道路交通管理處罰條例聲明異議
【裁判全文】
臺灣桃園地方法院刑事交通事件裁定    98年度交聲字第1582號
原處分機關  交通部公路總局新竹區監理所中壢監理站
異  議  人
即受處分人  甲○○
上列異議人即受處分人因違反道路交通管理處罰條例案件，不服
交通部公路總局新竹區監理所中壢監理站中華民國98年6 月22日
壢監裁罰字第裁53-DB0000000號違反道路交通管理事件裁決書所
為之處分，聲明異議，本院裁定如下：
    主  文
異議駁回。
    理  由
一、原處分意旨略以：異議人即受處分人甲○○駕駛車牌號碼5U
    -2516 號自用一般小客車，於民國98年2 月14日下午3 時許
    ，行經桃園縣龍潭鄉桃113 甲線7.2 公里處，因「路段限速
    50公里，經自動測速照相測得時速110 公里，超速60公里以
    上未滿80公里」之違規，經桃園縣政府警察局交通隊逕行舉
    發制單。嗣異議人於應到案日期前（98年5 月2 日）之98年
    4 月27日，向原處分機關提起申訴，原處分機關函請舉發單
    位調查結果，仍認異議人有上開違規行為，乃依前揭道路交
    通管理處罰條例第43條第1 項第2 款、第43條第4 項裁處罰
    鍰新臺幣（下同）8,000 元，記違規點數3 點，並吊扣汽車
    牌照3 個月等語。
二、聲明異議意旨略以：異議人雖於上開時、地，駕駛前開車輛
    行經桃園縣龍潭鄉桃113 甲線7.2 公里處，經舉發單位以雷
    射測速儀器測得其行車速度110 公里，認其有超速之違規行
    為，而當場攔停舉發，然：(一)其舉發單位用以測速之儀器應
    非完全準確，應該有測速儀器誤差1%；(二)舉發單位應依於舉
    發地點前另行設置警告標示，且對於行車速度超過規定之最
    高速限或低於規定之最低速限之違規行為，採用固定或非固
    定式科學儀器取得證據資料證明者，於一般道路須至少於
    100 公尺，於高速公路、快速道路須至少於300 公尺前，明
    顯標示之，此道路交通管理處罰條例第7 條之2 第3 項訂有
    明文。舉發單位違反此項條例，未於違規地點前設置「前有
    測速照相」之指示牌，其舉發過程不合法云云。
三、按行車速度，依速限標誌或標線之規定，無速限標誌或標線
    者，行車時速不得超過50公里。但在未劃設車道線、行車分
    向線或分向限制線之道路，或設有快慢車道分隔線之慢車道
    ，時速不得超過40公里，道路交通安全規則第93條第1 項第
    1 款定有明文。次按對於行車速度超過規定之最高速限或低
    於規定之最低速限之違規行為，採用固定或非固定式科學儀
    器取得證據資料證明者，於一般道路須至少於100 公尺，於
    高速公路、快速公路須至少於300 公尺前，明顯標示之，道
    路交通管理處罰條例第7 條之2 第3 項亦有明文。復按汽車
    駕駛人，駕駛汽車行車速度，超過規定之最高時速60公里以
    上者，處6,000 元以上24,000元以下罰鍰，並當場禁止其駕
    駛；汽車駕駛人有第1 項第2 款行為者，並吊扣該汽車牌照
    3 個月；汽車駕駛人違反第1 項規定者，應接受道路交通安
    全講習；汽車駕駛人有第43條情形者，記違規點數3 點，道
    路交通管理處罰條例第43條第1 項第2 款、第3 項前段、第
    4 項前段及第63條第1 項第3 款復各有明文。
四、經查：
  (一)本件異議人有於98年2 月14日下午3 時許，駕駛車牌號碼為
    5U -2516號自用一般小客車，行經桃園縣龍潭鄉桃113 甲線
    7.2 公里處乙情，異議人並未爭執，復有桃園縣政府警察局
    桃警局交字第DB0000000 號舉發通知單及異議人超速違規之
    現場照片1張附卷可稽，此部分事實先堪認定。
  (二)異議人對於本件使用之測速器是否具檢驗合格證明及其誤差
    值為何乙節，經本院函詢桃園縣政府警察局龍潭分局、經濟
    部標準局及財團法人台灣電子檢驗中心，本件舉發單位舉發
    異議人所有之上開車輛超速案件所使用之雷射測速儀器，係
    24.125 GHz照相式規格，GATSOMETER廠牌之雷射測速儀，型
    號為TY PE24 ，器號為1615，檢定合格單號碼為
    MOGA0000000A及MOGA 0000000B ，係於97年11月27日檢定合
    格，有效期限至98年11月30日等情，此有經濟部標準檢驗局
    97年11月28日MO00000 00號雷射測速儀檢定合格證書影本1
    紙在卷足憑，是舉發單位持以測量異議人行車速度之雷射測
    速儀於舉發違規日，仍處於檢驗合格期限內，據此推論，上
    開機器自係處於運作功能正常之狀態，從而異議人確有於上
    開時、地，駕駛其所有自用小客車，經舉發單位持雷射測速
    儀測得車速為110 公里／小時（超速60公里）超速行駛之違
    規事實，足堪認定。受處分人辯稱該儀器誤差可能性高，準
    確性堪虞云云，自無足採。
  (三)再者，受處分人雖辯稱舉發地點前300 公尺並無警告標示及
    測速警告標示並不明顯云云，惟依桃園縣政府警察局函覆所
    示，本件雷達測訴照相設備距離設立「前有測速照相請減速
    慢行」、「限速50公里」等警告標示約250 公尺，此有上開
    警察局函暨所附立有「前有測速照相請減速慢行」、「限速
    50公里」交通標誌之現場照片等影本附卷可稽，是本件已依
    道路交通管理處罰條例第7 條之2 第3 項之規定，設置明顯
    之警告標示甚明，本件舉發異議人有因「路段限速50公里，
    經自動測速照相測得時速110 公里，超速60公里以上未滿80
    公里」之違規即屬合法有據。
五、綜上所述，異議人上揭違規事實，事證明確，堪以認定。原
    處分機關依首揭規定，裁處受處分人罰鍰8,000 元，記違規
    點數3 點，並吊扣汽車牌照3 個月，自無不當。本件異議為
    無理由，應予駁回。
六、據上論斷，應依道路交通管理處罰條例第87條第2 項、道路
    交通案件處理辦法第19條，裁定如主文。
中    華    民    國    98    年    10    月    13    日
                    交通法庭  法  官  張詠惠
以上正本證明與原本無異。
如不服本裁定，應於裁定送達後5 日內向本院提出抗告狀。
                              書記官  黃惠鈴
中    華    民    國    98    年    10    月    19    日


司法院資訊處製作；財團法人民間司法改革基金會備份。
